【裁判字號】    94,訴,400
【裁判日期】    950207
【裁判案由】    毒品危害防制條例
【裁判全文】
臺灣宜蘭地方法院刑事判決               94年度訴字第400號
公  訴  人  臺灣宜蘭地方法院檢察署檢察官
被      告  丁○○
                    （
指定辯護人  林國漳律師
被      告  戊○○
                    （
指定辯護人  曾文杞律師
被      告  己○○
                    （
指定辯護人  簡坤山律師
上列被告等因毒品危害防制條例案件，經檢察官提起公訴（94年
度偵字第1456號），本院判決如下：
    主  文
丁○○共同連續販賣第參級毒品，處有期徒刑參年。扣案之第參
級毒品愷他命伍拾陸瓶（合計驗餘淨重參肆點零捌捌陸公克）沒
收銷燬之；扣案之前開塑膠瓶伍拾陸個、行動電話廠牌INNOSTRE
AM型（門號0000000000號）壹支、MOTOROLA型（門號0000000000
號）壹支、DBTET型（門號0000000000號）壹支、BENQ型（門號0
000000000號）壹支、帳冊參本、電子秤壹台、愷他命添加劑參
包、夾鏈袋捌拾玖個、研磨器壹組均沒收；販賣第參級毒品所得
財物新台幣壹萬參仟參佰元沒收之，如全部或一部不能沒收時，
以其財產抵償之。
戊○○販賣第貳級毒品，處有期徒刑參年捌月，扣案之第貳級毒
品MDMA壹包（驗餘淨重零點壹捌零捌公克）沒收銷燬之；扣案之
前開包裝袋壹個、行動電話廠牌BENQ型（門號0000000000號）壹
支均沒收；販賣第貳級毒品所得財物新台幣壹仟元沒收之，如全
部或一部不能沒收時，以其財產抵償之。又共同連續販賣第參級
毒品，處有期徒刑參年，扣案之第參級毒品愷他命伍拾陸瓶（合
計驗餘淨重參肆點零捌捌陸公克）沒收銷燬之；扣案之前開塑膠
瓶伍拾陸個、行動電話廠牌INNOSTREAM型（門號0000000000號）
壹支、MOTOROLA型（門號0000000000號）壹支、DBTET型（門號
0000000000號）壹支、BENQ型（門號0000000000號）壹支、帳冊
參本、電子秤壹台、愷他命添加劑參包、夾鏈袋捌拾玖個、研磨
器壹組均沒收；販賣第參級毒品所得財物新台幣壹萬參仟參佰元
沒收之，如全部或一部不能沒收時，以其財產抵償之。應執行有
期徒刑陸年陸月，扣案之第貳級毒品MDMA壹包（驗餘淨重零點壹
捌零捌公克）、第參級毒品愷他命伍拾陸瓶（合計驗餘淨重參肆
點零捌捌陸公克）均沒收銷燬之；扣案之前開包裝袋壹個、塑膠
瓶伍拾陸個、行動電話廠牌INNOSTREAM型（門號0000000000號）
壹支、MOTOROLA型（門號0000000000號）壹支、DBTET型（門號0
000000000號）壹支、BENQ型（門號0000000000號）壹支、帳冊
參本、電子秤壹台、愷他命添加劑參包、夾鏈袋捌拾玖個、研磨
器壹組均沒收；販賣第貳級毒品所得財物新台幣壹仟元及販賣第
參級毒品所得財物新台幣壹萬參仟參佰元均沒收之，如全部或一
部不能沒收時，以其財產抵償之。
己○○共同連續販賣第參級毒品，處有期徒刑參年。扣案之第參
級毒品愷他命伍拾陸瓶（合計驗餘淨重參肆點零捌捌陸公克）沒
收銷燬之；扣案之前開塑膠瓶伍拾陸個、行動電話廠牌INNOSTRE
AM型（門號0000000000號）壹支、MOTOROLA型（門號0000000000
號）壹支、DBTET型（門號0000000000號）壹支、BENQ型（門號
0000000000號）壹支、帳冊參本、電子秤壹台、愷他命添加劑參
包、夾鏈袋捌拾玖個、研磨器壹組均沒收；販賣第參級毒品所得
財物新台幣壹萬參仟參佰元沒收之，如全部或一部不能沒收時，
以其財產抵償之。
    事  實
一、丁○○、戊○○與己○○均明知愷他命（Ketamine，即俗稱
    K他命，下稱K他命）為毒品危害防制條例第2條第2項第3款
    所列之第三級毒品，不得販賣。竟意圖營利，共同基於販賣
    第三級毒品K他命牟利之概括犯意聯絡，自民國93年12月間
    至94年4月中旬（起訴書誤載為94年5月15日為警查獲）止，
    推由丁○○至桃園市「獅子王PUB」外面等處，以每瓶1公克
    700元左右之價格，向不詳姓名年籍之人，連續販入60瓶數
    量不等之第三級毒品K他命。而丁○○以行動電話門號00000
    00000號；戊○○以行動電話門號0000000000號、000000000
    0號；己○○以行動電話門號0000000000號、0000000000號
    ，作為彼此及對外販賣K他命之聯絡工具，連續於附表編號1
    至5所示時間、地點，以附表編號1至5所示方式，共同販賣
    如附表編號1至5所示數量、價格之第三級毒品ｋ他命予湯惟
    捷、丙○○、乙○○、庚○○、甲○○，並推由戊○○、己○○負責記載販賣K他命帳冊，總共販賣所得新台幣（下同
    ）13,300元。
二、戊○○明知MDMA（俗稱搖頭丸）為毒品危害防制條例第2條
    第2項第2款所列之第二級毒品，不得販賣。竟另意圖營利，
    基於販賣第二級毒品MDMA牟利之犯意，於94年3月25日11時5
    2分56秒，持用行動電話門號0000000000號，撥打吳俊螢持
    用之行動電話門號0000000000號，以價格便宜等語，鼓吹吳
    俊螢購買MDMA，嗣於同日晚間某時，戊○○至宜蘭縣宜蘭市
    蘭陽大橋下（起訴書誤增列吳俊螢所開設之檳榔攤），以每
    顆350元之價格，販賣吳俊螢MDMA3顆，吳俊螢則交付1,000
    元予戊○○，販賣第二級毒品MDMA所得1,000元。
三、嗣於94年5月15日為警持本院核發之搜索票，至宜蘭縣五結
    鄉○○○路19之25號3樓丁○○居所執行搜索，在屋內查獲
    第三級毒品K他命55瓶（淨重34.1660公克，取樣0.1403公克
    已鑑析用罄，驗餘淨重34.0257公克），及丁○○所有供販
    賣第三級毒品K他命使用之行動電話廠牌INNOSTREAM型（門
    號0000000000號）1支、帳冊3本、電子秤1台、K他命添加劑
    3包；戊○○所有供販賣第三級毒品K他命使用之行動電話廠
    牌MOTOROLA型（門號0000000000號）1支；己○○所有供販
    賣第三級毒品K他命使用之行動電話廠牌DBTET型（門號0000
    000000號）1支、及尚供戊○○販賣第二級毒品MDMA使用之B
    ENQ型（門號0000000000號）1支、夾鏈袋89個、研磨器1組
    ，並在車牌號碼HG-9707號自用小客車內，查獲第二級毒品
    MDMA1包（淨重0.4382公克，取樣0.2574公克已鑑析用罄，
    驗餘淨重0.1808公克）、第三級毒品K他命1瓶（淨重0.0741
    公克，取樣0.0112公克已鑑析用罄，驗餘淨重0.0629公克）
    。
四、案經宜蘭縣警察局移送臺灣宜蘭地方法院檢察署檢察官偵查
    起訴。
    理  由
甲、證據能力部分：
壹、按檢察官職司追訴犯罪，就審判程序之訴訟構造言，檢察官
    係屬與被告相對立之當事人一方，偵查中對被告以外之人所
    為之偵查筆錄，或被告以外之人向檢察官所提之書面陳述，
    性質上均屬傳聞證據。自理論上言，如未予被告反對詰問、
    適當辯解之機會，一律准其為證據，似有違當事人進行主義
    之精神，對被告之防禦權亦有所妨礙；然而現階段刑事訴訟
    法規定檢察官代表國家偵查犯罪、實施公訴，必須對於被告
    之犯罪事實負舉證之責，依法其有訊問被告、證人及鑑定人
    之權，證人、鑑定人且須具結，而實務運作時，偵查中檢察
    官向被告以外之人所取得之陳述，原則上均能遵守法律規定
    ，不致違法取供，其可信性極高，為兼顧理論與實務，乃於
    修正刑事訴訟法時，增列第159條之1第2項，明定被告以外
    之人於偵查中向檢察官所為陳述，除顯有不可信之情況者外
    ，得為證據（最高法院93年度台上字第2397號判決要旨參照
    ）。
貳、經查：
一、同案被告丁○○於94年5月16日偵查中之供述，係出於其自
    由意志，復有上開扣案物品可佐，並無顯不可信之情況，依
    刑事訴訟法第159條之1第2項規定，上開供述對被告戊○○
    犯罪之待證事實，自得為證據。
二、同案被告己○○於94年5月16日、94年8月9日偵查中之供述
    ，係出於其自由意志，復有上開扣案物品可佐，並無顯不可
    信之情況，依刑事訴訟法第159條之1第2項規定，上開供述
    對被告戊○○犯罪之待證事實，自得為證據。
乙、實體部分：
壹、認定犯罪事實所憑之證據及理由：
一、販賣第三級毒品部分：
（一）被告丁○○、戊○○、己○○坦承之事項及其佐證之證據
      ：
   1、被告3人坦承事項：
    (1)被告丁○○部分：（見本院卷一第66頁至第67頁）
    被告丁○○確有自93年12月間至94年4月中旬，向不詳姓
      名年籍之人，購買第三級毒品K他命。
    被告丁○○確有以附表編號1所示方式，交付K他命予證人
      湯惟捷2次。
    證人丙○○確有於94年3月27日1時52分許，持用行動電話
      門號0000000000號撥打行動電話門號0000000000號，與戊○○聯絡後，丙○○確在宜蘭縣羅東鎮○○○路130號其
      所開設之檳榔攤，取得K他命1瓶。
    證人丙○○確有於94年4月14日2時41分許，持用行動電話
      0000000000號撥打行動電話0000000000號，與戊○○聯絡
      後，在上開檳榔攤取得K他命1瓶。
    證人乙○○確有於94年4月中旬，持用行動電話門號00000
      00000號，撥打戊○○所持用之行動電話，與戊○○取得
      聯繫後，在宜蘭縣羅東鎮「重量PUB」取得K他命1瓶。
    嗣於94年5月15日，警方持本院核發之搜索票，至上開處
      所執行搜索，扣得上開物品（MDMA除外）。
    (2)被告戊○○部分：（見本院卷一第70頁）
    證人湯惟捷確有於94年2月間某日，持用行動電話門號000
      0000000號與被告戊○○聯絡。
    證人湯惟捷確有於94年4月14日22時43分許，持用行動電
      話門號0000000000號與被告戊○○聯絡。
    嗣於94年5月15日，警方持本院核發之搜索票，至上開處
      所執行搜索，扣得上開物品（MDMA除外）。
    (3)被告己○○部分：（見本院卷第90頁）
      於94年5月15日，警方持本院核發之搜索票，至上開處所
      執行搜索，扣得上開物品（MDMA除外）。
   2、被告3人上開坦承事項佐證之證據：
    (1)本院核發之搜索票及宜蘭縣警察局搜索扣押筆錄、扣押物
      品目錄表各1份（見94年警聲搜字第195號卷第3頁至第8頁
      ）。
    (2)查獲照片7幀（見警卷第157頁至第160頁）。
    (3)憲兵司令部刑事鑑識中心94年6月8日（94）安鑑字第0127
      5號鑑驗通知書1份（見偵卷第37頁）。
    (4)扣案之上開物品（MDMA除外）。
（二）被告及其辯護人之辯解：
   1、被告丁○○部分：
    (1)被告丁○○並無販賣K他命之行為，僅係轉讓而已。
    (2)證人丙○○、庚○○、甲○○分別於偵查、審理中均證述
      未曾向被告丁○○購買K他命，足見被告丁○○並無販賣K
      他命予上開證人。
    (3)證人乙○○於偵查、審理中證述不一，且於審判中明確證
      稱審判中所言始屬正確，足見被告丁○○並無販賣K他命
      予乙○○。
    (4)證人湯惟捷於偵查中證述係與同案被告戊○○聯絡毒品事
      宜，於審理中證述係與被告丁○○聯絡毒品事宜，所述相
      互矛盾，況由通訊監察譯文顯示，證人湯惟捷通話對象係
      同案被告戊○○，惟其於審理中證述通話對象好像是丁○○，可知證人湯惟捷上開證詞，顯有瑕疵，不足採信。縱
      認被告丁○○有交付K他命予證人湯惟捷，然其於審理中
      已證述：我拿錢給丁○○，他不收等語，益證被告丁○○
      並未向證人湯惟捷收受任何款項，被告丁○○自無販賣之
      行為。
   2、被告戊○○部分：
    (1)本件所涉K他命係由同案被告丁○○轉讓，與被告戊○○
      無關，此業經同案被告丁○○、己○○分別於本院94年9
      月9日訊問、95年1月10日審理中供證明確。
    (2)況證人湯惟捷於審理中亦證述：我係和丁○○聯絡，並由
      丁○○送K他命給我等語，而證人甲○○於審理中證述：
      我不曾向戊○○購買K他命等語，另證人乙○○於審理中
      證述：K他命係和戊○○一起出去玩時，一起出錢購買，
      並非向戊○○、丁○○、己○○講買等語。益證被告戊○○並無販賣K他命之行為。
   3、被告己○○部分：
    (1)被告己○○就證人丁○○購買K他命及交付予他人之事，
      並不知情，此業經證人丁○○、戊○○於審理中證述屬實
      ，可證被告己○○與同案被告戊○○、丁○○間，並無基
      於營利之意圖，而販賣K他命之犯意聯絡，亦無推由丁○○連續向不詳之人販入K他命。
    (2)況證人甲○○於審理中亦證述被告湯秋江交付K他命予伊
      ，並未收取金錢等語，可證雙方僅係相互調用K他命施用
      而已，並非販賣。
（三）本院之判斷：
   1、販賣予湯惟捷部分：
    (1)證人湯惟捷於94年5月15日偵查中證述：行動電話門號000
      0000000號行動電話是我在使用。我以0000000000號行動
      電話跟戊○○聯絡購買K他命，共買2次、3次，價錢每瓶1
      公克是1,000元至1,200元不等，是從94年過年（指94年2
      月）時買的，最後1次是4月中旬買的，我每次都是買1瓶
      ，這幾次都是在U2交貨，是一位戴眼鏡男子送貨給我的，
      好像是「啾啾」的弟弟。我是打0926（指0000000000）及
      另外1支0913（指0000000000）行動電話向戊○○買毒品
      ，我是去舞廳與她認識。94年4月14日22 時43分42秒通訊
      監察譯文，褲子是代表K他命，1件是1瓶，1支要12是1瓶
      1,200元的意思等語（見他字卷第146頁）；於95年1月10
      日本院審理中證述：我認識被告3人，是在舞廳認識的。
      通訊監察譯文內容是我說的。褲子是指K他命。我購買2次
      、3次毒品都是以電話聯絡戊○○，由丁○○送過來。我
      於偵查中所述有交付1,000至1,200元不等金錢，係屬實在
      ，是交給丁○○。價格1,000元至1,200元是因為貨源不一
      樣。「啾啾」是戊○○，認識丁○○時就知道他是戊○○
      的弟弟，我共向他們買3次、4次等語（見本院卷一第215
      頁至第219頁）。且於94年4月14日22時43分42秒，證人湯
      惟捷確有持用行動電話門號0000000000號，撥打被告戊○○持用之行動電話門號0000000000號，內容略為：
      「湯惟捷：妳幫我送一件（褲子）來。
        戊○○：在哪裡？
        湯惟捷：在宜蘭U2妳方不方便？
        戊○○：可以啊！
        湯惟捷：那什麼時候會到？
        戊○○：等一下1支12喔！
        湯惟捷：一件（褲子）1千2。
        戊○○：對啊！
        湯惟捷：好，拜拜。
        戊○○：拜拜。」
      此有臺灣宜蘭地方法院檢察署通訊監察書、通訊監察譯文
      各1份在卷可參（見94年度監報字第82號卷第5頁、警卷第
      146頁），證人湯惟捷上開證詞，堪以採信。至於其就購
      買次數先稱2次、3次，後稱3次、4次，本院認應以2次較
      有利於被告，購買時間分別係94年2月間某日，價格1瓶為
      1,000元較有利於被告，及94年4月14日22時許，價格1瓶
      係1,200元，2次交易地點均在宜蘭市「U2PUB」。
    (2)佐以被告戊○○於94年5月16日偵查中供稱：我朋友都叫
      我「啾啾」，我的行動電話門號為0000000000號。行動電
      話門號0000000000號是己○○的電話，有時我也會用。K
      他命是朋友需要時打上面所述電話給我，我就跟丁○○講
      ，有時候我會幫丁○○把東西帶給朋友，因為丁○○在上
      班。我介紹朋友向丁○○拿K他命，K他命每瓶1,000元，
      錢我會幫丁○○收。這種情形很多次，但實際次數我不記
      得，有時候由丁○○去收錢等語（見他字卷第193頁至第
      194頁）；於94年5月16日本院訊問時供稱：丁○○是以1
      支1,000元到1,200元左右，我有介紹我的朋友5到10人給
      他。我的朋友有「小捷」、「阿強」等人。他們都是以電
      話跟我聯絡，我有2支行動電話門號0000000000號、00000
      00000號跟她們聯絡等語（見偵卷第30頁）；於94年9月9
      日本院訊問時供稱：K他命是丁○○在賣的。行動電話門
      號0000000000號是湯惟捷在使用，湯惟捷是我朋友，他如
      果要K他命會打電話給我，叫我聯絡丁○○拿給他，看湯
      惟捷在哪裡，丁○○就會到該處拿K他命給他，湯惟捷在
      電話中會直接跟我講他要多少及他人在哪裡，因為我和湯
      惟捷比較熟，所以湯惟捷透過我拿K他命。行動電話門號
      0000000000號係己○○在使用的，有時我也會使用等語（
      見本院卷一第22頁至第23頁），足見證人湯惟捷前述撥打
      電話與戊○○聯絡購買K他命事宜，係屬真實。
    (3)又被告丁○○於94年5月16日偵查中供稱：朋友要向我調
      貨時打我的行動電話0000000000號（預付卡）。我姐姐戊○○朋友有要貨，才向我調貨，偶爾戊○○和己○○朋友
      需要K他命，我在上班沒有空，他們會幫我送去給他們朋
      友。其他都是我送過去給自己的好朋友等語（見他字卷第
      193頁）；94年5月16日本院訊問時供稱：「小捷」就是湯
      惟捷，K他命都是我親自拿給他的。戊○○的朋友，我原
      來不認識，但有一起去唱歌，所以其中少數人有向我調過
      K 他命，戊○○外號叫「啾啾」等語（見偵卷第29頁）；
      於94年9月9日本院訊問時供稱：我被警察查獲前的行動電
      話門號為0000000000號。行動電話門號0000000000號戊○○、己○○都有使用，有時我打電話過去是戊○○接的，
      有時是己○○接的。戊○○販賣給湯惟捷K他命從我這邊
      來的，戊○○打電話給我，她跟我說湯惟捷要毒品，我就
      送過去等語（見本院卷一第20頁至第21頁）。益證證人湯
      惟捷前述被告丁○○連續2次在宜蘭市「U2PUB」交付K他
      命各1瓶，伊分別給付1,000元、1,200元予丁○○乙節，
      係屬真實。
    (4)綜上所述，可證證人湯惟捷確先於94年2月間某日，持用
      行動電話門號0000000000號，撥打被告戊○○所有之行動
      電話門號0000000000號，約定以1,000元之價格，購買K他
      命1瓶，交付地點在宜蘭市「U2PUB」，聯絡完畢後，戊○○即聯絡被告丁○○，由被告丁○○於同日至宜蘭市「U2
      PUB」售予湯惟捷K他命1瓶，並收取價金1,000元。嗣於94
      年4月14日22時43分42秒，湯惟捷持用行動電話門號00000
      00000號，撥打被告戊○○、己○○共同持用之行動電話
      門號0000000000號，約定以1,200元之價格，購買K他命1
      瓶，交付地點在宜蘭市「U2PUB」，聯絡完畢後，戊○○
      即聯絡被告丁○○，由被告丁○○於同日22時許至宜蘭市
      「U2PUB」售予湯惟捷K他命1瓶，並收取價金1,200元。公
      訴人認證人湯惟捷第1次購買價格為1,200元，容有未洽。
    (5)至於證人湯惟捷於95年1月10日本院審理中證述：我打電
      話給丁○○，我跟他說，他會拿過來，沒有約定價格。如
      果要花錢都會去舞廳買。我跟被告丁○○拿過2次、3次，
      都不用錢，我以為都是1,200元，他送給我時，我拿錢給
      他，但他不收。警卷第142頁通訊監察譯文內容是我說的
      ，好像是和丁○○通話，丁○○的綽號不是叫「阿其」等
      語（見本院卷一第215頁至第219頁）。核與上開事實不符
      ，顯係維護被告丁○○、戊○○之詞，不足採信。
   2、販賣予丙○○部分：
    (1)證人丙○○於94年5月15日證述：我是跟「啾啾」買K他命
      ，共買過2次，是3月、4月各1次，每次買1瓶，每瓶1,000
      元，我們是電話聯絡，在宜蘭縣羅東鎮○○○路130號，
      我所開設檳榔攤旁等，都是「啾啾」親自送貨給我的，分
      別是94年3月27日1時52分、94年4月14日2時41分通訊監察
      譯文這2次。褲子是K他命，衣服是搖頭丸，3個、5個是3
      瓶、5瓶。「阿江」是己○○、「啾啾」是戊○○。朋友
      告訴我「啾啾」那邊有毒品，我都是與「啾啾」聯絡，送
      貨也是「啾啾」送至我檳榔攤等語（見他字卷第150頁）
      。且觀之證人丙○○於94年3月27日1時52分52秒、94年4
      月14日2時41分17秒，持用行動電話門號0000000000號，
      分別與被告戊○○持用之行動電話門號0000000000號、00
      00000000號通話，內容分別詢問褲子即K他命之價格、己○○在何處、妳們還沒賣完等事宜，此有臺灣宜蘭地方法
      院檢察署通訊監察書2份、通訊監察譯文1份在卷可參（見
      94年度監報字第82號卷第5頁至第8頁、警卷第126頁），
      證人丙○○上開證詞，堪以採信。
    (2)佐以上開被告戊○○於94年5月16日偵查、本院訊問時供
      詞；及於94年9月9日本院訊問時供稱：行動電話門號0000
      000000號係丙○○的，丙○○有打電話給我，他是要拿K
      他命，在電話中會告知我要拿多少毒品及地點。丙○○會
      打行動電話門號0000000000號給己○○，因為丁○○在賣
      K他命大家都知道，如果丁○○電話打不通，他們就會找
      我，丙○○跟己○○比較熟，所以打電話給己○○，丙○○也有直接找過己○○，我有聽到丙○○打電話給己○○
      說要買K他命，丙○○的K他命從丁○○那裡來的。丙○○
      曾經跟我及己○○聯絡過要買K他命的事情，我會跟我弟
      弟丁○○講，己○○亦是如此等語（見本院卷一第23頁至
      第25頁）。
    (3)又觀之上開被告丁○○於94年5月16日偵查、本院訊問時
      之供詞；及於94年9月9日本院訊問時供稱：戊○○販賣給
      丙○○的K他命從我這邊來的，戊○○打電話給我，她跟
      我說丙○○要毒品，因為丙○○是戊○○的朋友，他們要
      K他命會打電話給戊○○是很正常的。丙○○都是打給戊○○聯絡交易K他命的事等語（見本院卷一第21頁）；於
      95年1月10日本院審理中證述：我沒有交付K他命給丙○○
      。戊○○有因為她的朋友要毒品，來向我拿毒品等語（見
      本院卷一第221頁、第224頁）。
    (4)且被告己○○於94年5月16日偵查中供稱：我使用行動電
      話門號0000000000、0000000000號。我幫丁○○介紹賣毒
      品，只銷K他命而已。丁○○K他命每瓶賣1,000元等語（
      見他字卷第194頁）；於94年5月16日本院訊問時供稱：K
      他命是幫丁○○介紹我的朋友給他，我有介紹過6、7個人
      ，他是以1瓶1,000元賣出，我介紹丙○○、乙○○、庚○○等人，他們打我行動電話門號0000000000號等語（見偵
      卷第31頁）；於94年9月9日本院訊問時供稱：行動電話門
      號0000000000號係我在使用，戊○○也會使用這支電話，
      這是我們共用的。我認識丙○○，我與他很熟，我們認識
      將近10年了，丙○○有打行動電話門號0000000000號給戊○○說要買K他命數量、地點2次等語（見本院卷一第29頁
      至第30頁）；於94年1月10日本院審理中證述：我知道戊○○因朋友要K他命，而向丁○○要過貨等語（見本院卷
      一第229頁）。
    (5)由被告3人上開供詞，益證證人丙○○前述向被告戊○○
      購買K他命乙節，係屬真實，且被告戊○○交付丙○○之K
      他命，係被告丁○○所提供。
    (6)綜上證據，可證證人丙○○確先於94年3月27日1時52分，
      以行動電話門號0000000000號，與被告戊○○、己○○共
      同持用之行動電話門號0000000000號，和戊○○聯絡購買
      K他命事宜，被告戊○○隨即持被告丁○○所提供之K他命
      ，至宜蘭縣羅東鎮○○○路130號丙○○開設之檳榔攤，
      以每瓶1,000元之價格，售予丙○○K他命1瓶；嗣於94年4
      月14日2時41分，丙○○再以行動電話門號0000000000號
      ，撥打被告戊○○所有之行動電話門號0000000000號聯絡
      購買K他命事宜，被告戊○○隨即持被告丁○○所提供之K
      他命，至上開檳榔攤，以每瓶1,000元之價格，售予丙○○K他命1瓶。
    (7)至於被告戊○○於94年9月9日本院訊問時供稱：丙○○有
      打電話給我，他是要拿K他命，我會叫丁○○拿給丙○○
      等語（見本院卷一第24頁）。被告丁○○於94年9月9日本
      院訊問時供稱：戊○○打電話給我，她跟我說丙○○要毒
      品，我就送過去等語（見本院卷一第21頁）。核與上開事
      實不符，不足採信。
   3、販賣予乙○○部分：
    (1)證人乙○○於94年5月15日偵查中證述：行動電話門號000
      0000000號是我在使用，我有向「啾啾」買K他命，共買7
      次、8次，每次買1瓶，每瓶1,000元，都是在羅東「重量
      PUB」由「啾啾」交貨給我的，我是從93年底開始向「啾
      啾」買K他命的，最後1次是今年4月底跟她買的，4月中旬
      有買過1次，最後1次也就是4月底在「6KPUB」交貨。94年
      4月13日3時53分、94年4月23日22時34分之通訊監察譯文
      ，內容「賣什麼東西」是指K仔、「東西不錯」應該是指
      戊○○的毒品不錯，「鹽加味素」是指毒品配方，0.7、0
      .8 是指K他命重量，雖然通常講1公克，但通常都不夠等
      語（見他字卷第151頁）；於95年1月3日本院審理中證述
      ：我認識被告3人，我有施用過K他命，K他命是我和戊○○、己○○一起出去玩時，一起出錢購買，我不知道向何
      人購買，K他命價格不一定，每瓶有1,200元、1,500元。
      丁○○沒有交付K他命給我。我每次出資都交給戊○○，
      而戊○○不一定馬上交給我K他命，有時候要等，都是戊○○去拿的，一起出去我買過2次、3次K他命，戊○○拿
      回毒品時，在宜蘭縣羅東鎮「重量PUB」交給我。我約自
      93年年底至94年4月施用過K他命，施用過7次、8次。警卷
      第133頁通訊監察譯文第2通是在說K他命的事情，戊○○
      問我要不要，我說看怎樣，如果要的話再打電話給她。如
      果要K他命的話，除了與戊○○等人一起出去外，也有用
      電話聯絡購買，戊○○打電話給我，看我需不需要。我最
      後1次是在「6KPUB」拿過K他命。我有交付戊○○1,000或
      1,200元。我行動電話門號0000000000號。戊○○綽號是
      「啾啾」，我於94年5月15日偵查中沒有講到一起出去玩
      一起買的事，其餘均是正確等語（見本院卷一第187頁至
      第193頁）。且於：
      94年4月10日0時10分42秒，被告己○○以所有行動電話
        門號0000000000號，撥打乙○○持用之行動電話門號00
        00000000號，內容略為：
       「己○○：喂！你人在哪裡？
         乙○○：我在U2。
         己○○：差不多2個鐘頭以後我們就回去了，有好東西
                 你要不要？
         乙○○：看怎樣我再打電話給你。」
      94年4月23日22時34分28秒，被告戊○○以所有行動電
        話門號0000000000號，撥打乙○○所持用之行動電話門
        號0000000000號，內容略為：
       「戊○○：喂！我們那批貨還沒回來還要等喔！
         乙○○：怎麼會這樣子。
         戊○○：對啊！1粒1粒還要等，我們先拿另外1批回來
                 ，下星期在再拿那個。
         乙○○：這批好嗎？
         戊○○：不錯啊！鹽加味素。
         乙○○：多少錢？
         戊○○：我們都給人家1千2我算你1千就可以。
         乙○○：是0.7還是0.8？
         戊○○：是0.8的。好我看怎樣。」
       此有臺灣宜蘭地方法院檢察署通訊監察書3份、通訊監察
       譯文1份在卷可參（見94監報82號卷第5頁至第10頁、警
       卷第133頁、第134頁），由上開通訊監察譯文可知被告
       戊○○、己○○與證人乙○○均有談及購買K他命事宜，
       足見證人乙○○上開證詞應非子虛。至於證人乙○○就
       ：購買K他命金額，於偵查中證述均為1,000元，於本
       院改證稱1,000元、1,200元、1,500元，本院認以1,000
       元較有利於被告。購買K他命7次之方式，證人乙○○
       於偵查中並未詳述，故應以其在本院所述為可採，即其
       中4次係乙○○以行動電話與被告戊○○或己○○聯絡購
       買K他命，其餘3次則係乙○○與被告戊○○、己○○共
       同出遊，乙○○各交付1,000元予戊○○，由戊○○前往
       取得K他命後，再交付K他命各1瓶予乙○○。
     (2)佐以被告戊○○上開於94年5月16日偵查、本院訊問時之
       供述；及於94年9月9日本院訊問時供稱：行動電話門號
       0000000000號係乙○○的，他是我朋友的男朋友，乙○○K他命是從丁○○那邊來的，因為丁○○之前是PUB的
       藥頭，PUB倒閉後丁○○就跑外圍，乙○○有打過電話給
       我，他是要買K他命，他會跟我說要毒品的數量、價錢及
       地點。己○○認識乙○○等語（見本院卷一第25頁至第2
       6頁）。被告丁○○上開於94年5月16日偵查中、本院訊
       問時之供詞；及於94年9月9日本院訊問時供稱：戊○○
       販賣給乙○○的K他命從我這邊來的，戊○○打電話給我
       ，她跟我說乙○○要毒品，因為乙○○是戊○○的朋友
       ，他們要K他命會打電話給戊○○聯絡交絡交易K他命的
       事是很正常的等語（見本院卷一第21頁）。被告己○○
       上開於94年5月16日偵查、本院訊問時之供詞；於94年1
       月10日本院審理中證述：我知道戊○○因朋友要K他命，
       而向丁○○要過貨等語（見本院卷一第229頁）。益證證
       人乙○○前述向被告戊○○購買K他命乙節，係屬真實，
       且被告戊○○交付乙○○之K他命，係被告丁○○所提供
       。
     (3)綜上證據，可證證人乙○○自93年12月間至94年4月23日
       22時許，以行動電話門號0000000000號，或與被告己○○所有之行動電話門號0000000000號，或與被告戊○○
       所有之行動電話門號0000000000號，聯絡購買K他命事宜
       ，再由被告戊○○持被告丁○○所提供之K他命，連續至
       宜蘭縣羅東鎮「重量PUB」、宜蘭縣宜蘭市「6KPUB」，
       以每瓶1,000元之價格，售予乙○○4次K他命各1瓶。另
       於上開期間，乙○○與被告戊○○、己○○共同出遊3次
       ，各交付被告戊○○1,000元購買K他命，再由被告戊○○自被告丁○○處取得K他命後，至宜蘭縣羅東鎮「重量
       PUB」，售予乙○○各1瓶。
     (4)至於被告戊○○於94年9月9日本院訊問時供稱：乙○○
       有打過電話給我買K他命，他會跟我說要毒品的數量、價
       錢及地點，乙○○告訴我後，我會跟丁○○講，丁○○
       就會自己去送K他命。乙○○沒有打電話找過己○○，因
       為他跟我比較熟等語（見本院卷一第25頁至第26頁）。
       被告丁○○於94年9月9日本院訊問時供稱：戊○○打電
       話給我，她跟我說乙○○要毒品，我就送過去等語（見
       本院卷一第21頁）；於95年1月10日本院審理中證述：我
       有交付K他命給乙○○等語（見本院卷一第220頁）。核
       與上開事實不符，不足採信。
    4、販賣予庚○○部分：
     (1)證人庚○○於94年5月15日偵查中證述：我是向綽號「江
       仔」買K他命，是今年3、4月，詳細時間不記得，買1,10
       0元1瓶，我以行動電話門號0000000000撥打0925開頭之
       行動電話，但正確行動電話號碼我已經忘記，「江仔」
       是在「6KPUB」樓下把K他命交給我的等語（見他字卷第1
       51頁）。且觀之於94年3月29日22時25分51秒、22時36分
       15秒，被告己○○以所有行動電話門號0000000000號，
       與庚○○持用之行動電話門號0000000000號，聯絡有關
       褲子即K他命、數量之事宜，此有臺灣宜蘭地方法院檢察
       署通訊監察書、通訊監察譯文各1份在卷可參（見94年度
       監報字第82號卷第5頁至第6頁、警卷第14頁至第15頁、
       第151頁），故被告己○○係於94年3月29日22時許，在
       宜蘭縣宜蘭市「6KPUB」樓下，以每瓶1,100元價格，售
       予證人庚○○K他命1瓶，堪以認定。
     (2)且被告己○○於94年5月16日偵查中亦供稱：我使用行動
       電話門號0000000000、0000000000號。我幫丁○○介紹
       賣毒品，只銷K他命而已。我只記得曾拿給庚○○2次等
       語（見他字卷第194頁）；於94年5月16日本院訊問時供
       稱：K他命是幫丁○○介紹我的朋友給他，我有介紹庚○○等人。他們打我行動電話門號0000000000號。我介紹
       朋友給丁○○，就由我或丁○○拿K他命給我朋友等語（
       見偵卷第31頁）；於94年9月9日本院訊問時供稱：我有
       跟丁○○拿過K他命2次、3次，每次都拿2瓶、3瓶，都沒
       有給丁○○錢等語（見本院卷一第33頁）；於94年1 月
       10日本院審理中證述：我有向丁○○拿過K他命，有將從
       丁○○處拿到的K他命拿給庚○○等語（見本院卷一第22
       9頁至第230頁）。而被告丁○○於94年5月16日偵查中供
       稱：偶爾戊○○和己○○朋友需要K他命，我在上班沒有
       空，他們會幫我送去給他們朋友等語（見他字卷第193頁
       ）；於94年9月9日訊問時供稱：己○○有跟我拿過K他命
       等語（見本院卷一第22頁）；於95年1月10日本院審理中
       證述：己○○有時跟我拿K他命1支、2支，拿過1次、2次
       等語（見本院卷一第227頁）。又被告戊○○於94年9月
       9日本院訊問時供稱：丁○○、己○○均認識庚○○，庚○○的K他命是從丁○○那邊來的等語（見本院卷一第26
       頁至第27頁）。益證證人庚○○前述向被告己○○購買K
       他命乙節，係屬真實，且被告己○○交付庚○○之K他命
       ，係被告丁○○所提供。
     (3)綜上證據，可證於94年3月29日22時25分51秒、22時36分
       15秒，被告己○○確有以所有行動電話門號0000000000
       號，與證人庚○○持用之行動電話門號0000000000號，
       聯絡販賣K他命事宜，嗣於同日22時許，被告己○○持被
       告丁○○所提供之K他命，至宜蘭縣宜蘭市「6KPUB」樓
       下，以每瓶1,100元價格，售予證人庚○○K他命1瓶。
     (4)至於被告戊○○於94年9月9日本院訊問時供稱：庚○○
       會自己打電話向丁○○拿毒品，我看到過在「魔玉PUB」
       後來倒閉後更名為「重量PUB」等語（見本院卷一第27頁
       ）。核與上開事實不符，不足採信。
    5、販賣予甲○○部分：
     (1)證人甲○○於95年1月3日本院審理中證述：我認識己○○很久了，我自前年迄今使用行動電話門號0000000000
       號行動電話，我有施用過K他命，是向「阿江」即己○○
       拿的，以上開行動電話撥打己○○的電話，因為我遇到
       己○○時，他跟我講過他有K他命，我是去舞廳外面拿毒
       品，己○○交給我K他命時，丁○○、戊○○沒有在旁邊
       。94年3月我有向己○○購買K他命1瓶，我放在家裡施用
       ，分1次、2次施用。我有交付1,000元給己○○，跟他拿
       就是要1,000元，是己○○交付K他命給我等語（見本院
       卷一第180頁至第186頁）。
     (2)且被告己○○於94年5月16日偵查中亦供稱：我幫丁○○
       介紹賣毒品，只銷K他命而已。丁○○K他命每瓶只賣1,0
       00元等語（見他字卷第194頁）；於94年5月16日本院訊
       問時供稱：K他命是幫丁○○介紹我的朋友給他，我有介
       紹過6、7個人，丁○○是以1支1,000元賣出，他們打我
       行動電話門號0000000000號。我介紹朋友給丁○○，就
       由我或丁○○拿K他命給我朋友等語（見偵卷第31頁）；
       於94年9月9日本院訊問時供稱：我認識甲○○將近6、7
       年了，甲○○的K他命是我給他的，我共給他1次1瓶。我
       有跟丁○○拿過K他命2次、3次，每次都拿2瓶、3瓶，都
       沒有給丁○○錢等語（見本院卷一第32頁至第33頁）；
       於95年1月10日本院審理中證述：我有拿K他命給甲○○
       。我有向丁○○拿過K他命，有將從丁○○處拿到的K他
       命拿給甲○○等語（見本院卷一第229頁至第230頁）。
       復觀之被告丁○○於94年5月16日偵查中供稱：偶爾戊○○和己○○朋友需要K他命，我在上班沒有空，他們會幫
       我送去給他們朋友等語（見他字卷第193頁）；於94年9
       月9日訊問時供稱：己○○有跟我拿過K他命等語（見本
       院卷一第22頁）；於95年1月10日本院審理中證述：己○○有時跟我拿1支、2支，拿過1次、2次等語（見本院卷
       一第227頁）。被告戊○○於94年9月9日本院訊問時供稱
       ：甲○○的K他命是從丁○○那裡來的，我是聽己○○講
       的。甲○○有打電話給己○○要購買K他命的事情，己○○在閒聊時有跟我講今天誰向丁○○拿K他命等語（見本
       院卷一第27頁）。益證證人甲○○前述向被告己○○購
       買K他命乙節，係屬真實，且被告己○○交付甲○○之K
       他命，係被告丁○○所提供。
     (3)綜上證據，可證證人甲○○於94年3月間，確曾以行動電
       話門號0000000000號，撥打被告己○○所有之行動電話
       門號0000000000號，聯絡購買K他命事宜，嗣由被告己○○持被告丁○○所提供之K他命，至某舞廳外面，以每瓶
       1,000元之價格，售予證人甲○○K他命1瓶。
    6、被告3人間，就上開販賣K他命之行為，有無犯意聯絡及
       行為分擔？
     (1)承前所述，被告戊○○販賣予證人丙○○、乙○○之K他
       命；被告己○○販賣予庚○○、甲○○之K他命，均係由
       被告丁○○所提供，且行動電話門號0000000000號為被
       告戊○○、己○○所共同持用，顯見被告3人間就販賣K
       他命予證人湯惟捷、丙○○、乙○○、庚○○、甲○○
       乙節，均知之甚詳。
     (2)且被告戊○○於95年1月10日本院審理中供稱：帳冊是我
       幫丁○○寫的等語（見本院卷一第219頁）。被告己○○
       於94年5月16日偵查中供稱：警員在我住處搜獲3本帳冊
       ，編號C帳冊是戊○○的，編號A、B帳冊是我幫丁○○拿
       毒品給人家記帳，就是朋友要我向丁○○拿毒品，我把
       東西送過去後，把帳記起來等語（見他字卷第194頁）；
       於94年5月16日本院訊問時供稱：我介紹朋友給丁○○，
       就由我或丁○○拿K他命給我朋友，回來我就記下來拿了
       多少數量等語（見偵卷第31頁）。並有扣案之帳冊3 本
       在卷可參（見警卷第28頁至第37頁、第45頁、第58頁至
       第60頁），可知扣案之編號A、B帳冊係由被告己○○記
       載，編號C帳冊則係被告戊○○記載。可證被告3人間就
       販入K他命數量、售出K他命數量及金額、K他命剩餘數量
       等事項，係由被告己○○及戊○○負責記錄。
     (3)此外，復有扣案之第三級毒品K他命56瓶（合計驗餘淨重
       34.0886公克）、行動電話廠牌INNOSTREAM型（門號0000
       000000號）1支、MOTOROLA型（門號0000000000號）1支
       、DBTET型（門號0000000000號）1支、BENQ型（門號000
       0000000號）1支、帳冊3本、電子秤1台、K他命添加劑3
       包、夾鏈袋89個、研磨器1組可佐。
     (4)綜上證據，可證被告3人間，就上開販賣K他命之行為，
       具有犯意之聯絡，並有前述行為之分擔。
     (5)至於被告丁○○於94年9月9日本院訊問中供稱：戊○○
       沒有參與販賣K他命，K他命全部都是我1個人拿給購買的
       人，有丙○○、湯惟捷、乙○○。我沒有跟戊○○、己○○講好如何分工賣毒品及分配所得。己○○販賣給庚○○及甲○○的K他命，我不瞭解來源。己○○有跟我拿
       過K他命，但都是自己在施用，因為他跟我拿都是拿1瓶
       、2瓶在家裡施用，我們同住在宜蘭縣五結鄉○○○路19
       之25號3樓。己○○沒拿過販賣K他命的所得給我等語（
       見本院卷一第18頁至第22頁）；於95年1月10日本院審理
       中證述：我交付K他命沒有與他人談好何人聯絡、送貨，
       是朋友找我出去玩時，大家拿出來，平常我自己也都有
       在吸食。我沒有叫戊○○向她朋友收錢。我交付湯惟捷
       、丙○○、乙○○K他命的事，己○○沒有參與，是我自
       己聯絡、送貨。己○○本身也有吸食K他命，他有跟我拿
       過，沒有跟我說過他的朋友要等語（見本院卷一第220頁
       至第227頁）。另被告戊○○於94年9月9日本院訊問時供
       稱：丁○○沒有拿過販賣K他命所得的錢給我，因為丁○○很小器，我是因為朋友要K他命，丁○○剛好在賣，所
       以我才幫忙聯絡等語（見本院卷一第27頁）；於95年1月
       10日本院審理中證述：我和丁○○、己○○事前沒有商
       量如何交易K他命等語（見本院卷一第230頁至第235頁）
       。被告己○○於94年5月16日偵查中供稱：編號B帳冊是
       與朋友玩大老二記輸贏。我拿給庚○○的毒品不是從丁○○那邊拿的，是我在「6KPUB」和「重量PUB」找1位不
       認識的人拿的等語（見他字卷第194頁）；於94年9月9日
       本院訊問時供稱：在「6KPUB」庚○○有問我在哪裡購買
       K他命，我說我知道，我就介紹「6KPUB」裡面的藥頭綽
       號叫「大象」，因為當時丁○○不在那裡。甲○○的K他
       命是我給他的，我給他1次1瓶，是向綽號叫「大象」買K
       他命等語（見本院卷一第31頁至第32頁）；於94年1月10
       日本院審理中證述：我沒有販賣K他命，也沒有與戊○○
       、丁○○說過要一起販賣K他命，我是介紹「6KPUB」的
       藥頭賣給庚○○K他命。我有拿K他命給甲○○，我是請
       他吃，我們認識很久了，大家在舞廳拿來拿去，他也曾
       經請過我等語（見本院卷一第228頁至第230頁）。被告3
       人上開所述，核與事實不符，顯係相互維護之詞，不足
       採信。
    7、被告3人有無營利之意圖？
     (1)被告丁○○於94年5月16日偵查中供稱：K他命是從桃園
       ，經朋友介紹，朋友姓名我希望保留等語（見他字卷第
       193頁）；於94年5月16日本院訊問時供稱：我的K他命是
       自己去桃園買的等語（見偵卷第29頁）；於94年9月9日
       訊問時供稱：K他命是我買進來的等語（見本院卷一第18
       頁）；於95年1月10日本院審理中證述：94年9月9日訊問
       中我供述戊○○販賣給湯惟捷、丙○○、乙○○的K他命
       從我這邊來的係正確。扣案的K他命是在94年4月中旬，
       我自己坐火車到桃園市「獅子王PUB」外面交易，他是裝
       好拿給我的，我向他購買60瓶，每瓶1公克以700元成交
       ，我是以42,000元買到K他命60瓶等語（見本院卷一第22
       2頁、第225頁）。承前所述，附表編號1至5所示販賣期
       間係自93年12月間至94年4月14日，且該K他命均係被告
       丁○○所提供，而被告丁○○於94年4月中旬販入60瓶K
       他命，為警於94年5月15日查獲時剩餘56瓶，可知被告丁○○於上開期間內，尚曾至桃園市「獅子王PUB」外面等
       處，以每瓶1公克700元等價格，向不詳姓名年籍之人，
       連續販入60瓶數量不等之第三級毒品K他命。
     (2)而證人丁○○於95年1月10日本院審理中雖證述：我買來
       的K他命放在住的地方，戊○○住在宜蘭縣羅東鎮○○路
       77號11樓之8，她有時候回來宜蘭縣五結鄉○○○路19之
       25號3樓住1日、2日，我有放在戊○○的房間內，因為我
       女朋友有時候會來我家住，她不知道我有吸食，我跟戊○○說怕我女朋友知道所以放在她的房間。我只有和戊○○談過將K他命放在她房間，己○○應該不知道，因為
       東西很少放在她房間，是我要出去時才放在她房間。我
       有向他人買過K他命，沒有與人商量等語（見本院卷一第
       220頁至第227頁）。惟觀之證人丁○○就K他命置放在被
       告戊○○房間之理由，先稱怕女友至其住處知悉其吸毒
       ，後改稱要因出門始放置該處，前後證述矛盾。且承前
       述，附表編號1至5所示販賣之K他命既均係丁○○所提供
       ，且被告戊○○、己○○尚負責記帳事宜，則被告戊○○、己○○就被告丁○○自93年12月間至94年4月中旬販
       入K他命之數量、價格等事項當知之甚詳，僅係推由丁○○負責販入K他命事宜。故證人丁○○上開證詞，核與事
       實不符，顯係維護同案被告戊○○、己○○之詞，不足
       採信。
     (3)復觀之附表編號1至5所示每瓶K他命販賣價額，自1,000
       元至1,200元不等，惟被告丁○○販入之價格為700元左
       右，被告3人販賣K他命予附表編號1至5所示之人，以牟
       取暴利，被告3人自具有營利之意圖甚明。
     (4)至於證人乙○○於95年1月3日本院審理中證述：戊○○
       跟我說她跟別人拿就是這個價錢，所以我知道戊○○沒
       有賺取差價，我不知道實際K他命之價格等語（見本院卷
       一第192頁）。惟證人乙○○並未親自見聞被告戊○○取
       得K他命之過程，其上開證詞，顯係個人推測之詞，不足
       採信。
    8、從而，被告3人意圖營利，基於販賣第三級毒品K他命牟
       利之概括犯意聯絡，自93年12月間至94年4月中旬，先推
       由被告丁○○以前述價格，連續販入第三級毒品K他命，
       再連續以附表編號1至5所示交易過程，共同販賣第三級
       毒品K他命予附表編號1至5所示之人，總共販賣所得13,3
       00元。被告3人仍以前詞置辯：沒有販賣K他命之行為等
       語，均不足採信。
二、販賣第二級毒品部分：
（一）被告戊○○坦承事項及其佐證證據：
   1、坦承事項：
      警方於上開時、地查獲行動電話廠牌BENQ型（門號000000
      0000號）1支，並在車牌號碼HG-9707號自用小客車內，查
      獲第二級毒品MDMA1包（淨重0.4382公克，取樣0.2574公
      克已鑑析用罄，驗餘淨重0.1808公克）。
   2、上開坦承事項佐證之證據：
    (1)本院核發之搜索票及宜蘭縣警察局搜索扣押筆錄、扣押物
      品目錄表各1份（見94年警聲搜字第195號卷第3頁至第8頁
      ）。
    (2)憲兵司令部刑事鑑識中心94年6月8日（94）安鑑字第0127
      5號鑑驗通知書1份（見偵卷第37頁）。
    (3)扣案之上開物品。
（二）被告戊○○及其辯護人之辯解：
   1、本件警方執行搜索時並未查獲任何有關販賣第二級毒品
      MDMA之證據，而在車牌號碼HG-9707號自用小客車內所查
      扣之MDMA1包淨重僅0.1808公克，亦已完全破碎，洵難使
      用，遑論販賣，且上開車輛為同案被告己○○所有並使用
      ，足證扣案之MDMA與被告戊○○無關。
   2、況於94年3月25日11時52分56秒，係被告戊○○發話予證
      人吳俊螢，此業經本院勘驗屬實，且由上開通話內容可知
      證人吳俊螢已有購買MDMA對象，根本無庸向被告戊○○購
      買。至於證人吳俊螢於偵查、審理中證述與事實不符，自
      不足採信。故被告戊○○並無任何販賣MDMA予吳俊螢之行
      為。
（三）本院之判斷：
   1、證人吳俊螢於94年5月15日偵查中證述：94年3月25日11時
      52分這通電話是我打的，我有向戊○○購買毒品，是向她
      買搖頭丸，我是向「啾啾」買的，我打0000000000這支行
      動電話與她聯絡。購買毒品時間，1次是3月底、1次是4月
      中旬，都是凌晨買的，我們都約在宜蘭縣宜蘭市蘭陽大橋
      往宜蘭方向路邊，第1次買3顆，每顆350元，第2次買1顆
      ，也是350元，都是戊○○親自拿給我的，之前在PUB認識
      戊○○知道她有毒品可以拿。94年3月25日11時52分56秒
      通訊監察譯文，紅星是搖頭丸，100件是100多元東西，三
      菱也是搖頭丸上面打三菱標誌，紅米老鼠、藍歐元、綠歐
      元、英磅是搖頭九上面所打標誌，這是代表不同工廠所出
      產搖頭丸，這通電話是「啾啾」本人接聽等語（見他字卷
      第148頁至第149頁）；於95年1月17日本院審理中證述：
      警卷第101頁通訊監察譯文是我和「啾啾」戊○○講電話
      內容，目的是要問MDMA的價格，要買來自己吃，通話後我
      們有完成購買的交易，時間不記得了，通話後10幾分鐘，
      買幾顆忘記了，約2顆、3顆。此次之後，我沒有再向戊○○買過MDMA。我只有1次拿到毒品。我在偵查中所述購買
      時間、地點、方式是對的。我買過1次是指有交錢的那次
      ，我購買2顆、3顆，1顆是350元，總共應該是付1,000元
      。交易地點是在蘭陽大橋橋下等語（見本院卷二第17頁至
      第23頁）。綜觀證人吳俊螢上開證詞，就向被告戊○○購
      買MDMA之次數，先稱2次，後改稱1次，本院認以1次較有
      利於被告戊○○。至於證人吳俊螢就上開交易時間先稱凌
      晨，嗣改稱94年3 月25日11時52分56秒通話後10幾分鐘，
      惟觀之下列通訊監察譯文內容，雙方係約在晚上見面，故
      應以凌晨即晚上較為可採。
   2、且觀之94年3月25日11時52分56秒，被告戊○○持用行動
      電話門號0000000000號，撥打證人吳俊螢持用之行動電話
      門號0000000000號，談話內容略以：
      「吳俊螢：喂。
        戊○○：吳郭（音似）嗎？
        吳俊螢：嗯。
        戊○○：嗯。你老婆有沒有跟你說？
        吳俊螢：說什麼？
        戊○○：啊？
        吳俊螢：說什麼？
        戊○○：你在睡嗎？
        吳俊螢：沒有，哪有在睡。
        戊○○：是喔！你老婆沒有跟你說嗎？
        吳俊螢：沒有。
        戊○○：說我那天去找你的時候，有跟你的老婆說啊！
                就是我們這裡之前有差不多100多元的東西。
        吳俊螢：喔！
        ‧‧‧‧‧
        戊○○：我問你喔，你們店是不是要跟獅子王合作？
        吳俊螢：對啊。
        戊○○：還是現在還在合作？
        吳俊螢：現在還在合作。
        戊○○：獅子王的人現在要下來嗎？
        吳俊螢：有啊！
        戊○○：何時？
        吳俊螢：下來要幹麼？
        戊○○：沒有啦！我跟你問的啦，我沒什麼意思。
        吳俊螢：沒有啦！
        戊○○：我有聽外縣市的人跟我們說，我們說哪有可能
                ！怎麼變這樣！
        吳俊螢：獅子王說配合的不錯！
        戊○○：喔！
        吳俊螢：對啊！
        戊○○：他給你們的價格是多少？上面。
        吳俊螢：上面是不會很硬。
        戊○○：不會很硬？
        吳俊螢：25啦。
        戊○○：喔，那麼硬！
        吳俊螢：25哩！
        戊○○：對啊，那麼硬！
        吳俊螢：對啊。
        戊○○：你拿哪一種的？
        吳俊螢：紅星。
        戊○○：紅星，我們差不多，你用現金去跟他拿的嗎？
        吳俊螢：啊？
        戊○○：你用現金去跟他拿的嗎？
        吳俊螢：對啊，不然要寫支票嗎？
        戊○○：嗯！你用現金去拿還拿250。
        吳俊螢：嗯！
        戊○○：我們這邊用現金拿多一點可以講。拿100的差
                不多220而已。
        吳俊螢：紅星嗎？
        戊○○：對啊！紅星我們已經做到不要做了。
        吳俊螢：紅星嗎？
        戊○○：真的，還有更好的，三菱也是22而已，我們這
                邊的價格都是22，如果你要拿更便宜的像紅米
                老鼠那種東西，拿多一點150，拿少一點差不
                多170、180。
        吳俊螢：那藍歐元呢？
        戊○○：是綠歐元嗎？
        吳俊螢：藍啦！藍色的。
        戊○○：藍歐元，哪有藍歐元？
        吳俊螢：最新的啊！
        戊○○：最新的，我不知道。差不多你拿多少? 我們拿
                的也是22吧！比較新的東西我們差不多22，但
                也是要看等級，比較不好的，差不多200，像
                紅米老鼠那種。
        吳俊螢：你進口的嗎？
        戊○○；進口的你們拿多少？
        吳俊螢：沒有啦！我是說藍歐元這種。
        戊○○：藍歐元這種你們拿多少？
        吳俊螢：我不知道。這最新的。
        戊○○：我跟你說，藍歐元就是英鎊，類似英鎊那一種。
        吳俊螢：我知道。
        戊○○：對啊！英鎊那一種東西我們差不多220左右。
        吳俊螢：啊！
        戊○○：對啊！你還拿到250元，紅星那種過去的東西
                你還拿到250，你瘋掉了嗎?
        吳俊螢：我再打給妳啦！
        ‧‧‧‧‧
        戊○○：好啦好啦！不然晚一點再說吧。
        吳俊螢：不然晚上見面再說好了。
        戊○○：好啊！BYE！
        吳俊螢：好。」
      此有臺灣宜蘭地方法院檢察署通訊監察書、通訊監察譯文
      、本院94年11月28日勘驗筆錄各1份在卷可參（見94年度
      監報字第82號卷第5頁至第6頁、警卷第101頁至第102頁、
      本院卷第132頁至第136頁）。而觀之上開譯文內容，被告
      戊○○不斷向證人吳俊螢強調其所販賣各種MDMA價格較為
      便宜，以鼓吹吳俊螢購買，雙方並相約於同日晚上見面，
      足見證人吳俊螢前述於94年3月25日與被告戊○○聯絡，
      嗣於同日晚間某時，戊○○至宜蘭縣宜蘭市蘭陽大橋下，
      以每顆350元之價格，售予吳俊螢3顆，吳俊螢乃交付
      1,000 元，係屬真實。
   3、此外，復有扣案之第二級毒品MDMA1包、行動電話廠牌BEN
      Q型（門號0000000000號）1支可佐。而該MDMA1包雖係在
      被告己○○所使用之車牌號碼HG-9707號自用小客車內查
      獲，惟被告戊○○及己○○於94年5月15日12時許，經警
      採集尿液，送驗結果MDMA均呈陰性反應，此有宜蘭縣警察
      局刑警隊偵辦第一、二級毒品案件犯罪嫌犯尿液送驗編號
      及姓名對照表、慈濟大學濫用藥物檢驗中心檢驗總表各1
      份在卷可參（見偵卷第50頁至第51頁），顯見該2人並無
      施用第二級毒品MDMA，該MDMA自係用以販賣。益證證人吳
      俊螢前述向被告戊○○購買MDMA1次，係屬真實。
   4、按販賣毒品係違法行為，非可公然為之，亦無公定之價格
      ，無論包裝方式，均可任意分裝增減份量。每次買賣之價
      差，亦隨時依雙方資力、關係之深淺、需求之數量、來源
      是否充裕、販賣者是否渴求資金、查緝是否嚴緊、購買者
      被查獲時供述購買對象之風險評估等，異其標準，非可一
      概而論。販賣之利得除經坦承及價量俱臻明確外，委難察
      得實情。而近年來政府為杜絕毒品之氾濫，對於查緝施用
      及販賣毒品之工作，無不嚴加執行，非法販賣MDMA，又為
      違反法禁之重罪，經警查緝甚嚴。本件被告戊○○與吳俊
      螢間，既非至親，又無故舊關係，則若無利可圖，被告戊○○何須甘冒被查獲之風險出售MDMA予吳俊螢，是被告戊○○前揭販賣毒品MDMA，顯有營利之意圖甚明。
   5、綜上證據，可證被告戊○○意圖營利，基於販賣第二級毒
      品MDMA牟利之犯意，於94年3月25日11時52分56秒，持用
      行動電話門號0000000000號，撥打吳俊螢持用之行動電話
      門號0000000000號，鼓吹吳俊螢購買MDMA，嗣於同日晚間
      某時，戊○○至宜蘭縣宜蘭市蘭陽大橋下，以每顆350元
      之價格，販賣吳俊螢MDMA3顆，吳俊螢則交付1,000元，販
      賣第二級毒品MDMA所得1,000元。被告戊○○仍以前詞置
      辯：沒有販賣MDMA之行為等語，不足採信。
   6、至於證人吳俊螢於95年1月17日本院審理中證述：我是向
      戊○○問過2次，2次都是丁○○拿來給我。我在偵查中所
      述購買時間、地點、方式是對的，但是拿給我的人是丁○○，這個部分我說錯了。我偵查中是說戊○○親自拿給我
      ，但是丁○○拿給我的，偵查中我緊張說錯了。我在偵查
      中所述紅星等代號內容屬實，回答這句話不會緊張。我認
      識戊○○是女的，丁○○是男的。我打電話給戊○○，交
      易成功那次，是丁○○向我收錢，我不知道丁○○的電話
      ，知道戊○○的電話，所以我打電話交代戊○○，因為我
      打電話給她，算是向她買，交貨的人是丁○○等語（見本
      院卷二第17頁至第23頁）。惟證人吳俊螢於偵查中明確證
      述係被告戊○○親自交付MDMA予伊，況其於上開時間通話
      對象亦係被告戊○○，且證人吳俊螢於偵查中就交易時間
      、地點、價格及各種MDMA代號均證述甚詳，而被告戊○○
      與丁○○性別不同，自無緊張誤述之虞，故證人吳俊螢於
      本院始改稱係被告丁○○交付MDMA予伊乙節，自不足採。
（五）不另為無罪諭知部分：
   1、公訴意旨另以：被告戊○○除前開論罪科刑部分外，尚於
      94年4月中旬某日，至宜蘭縣宜蘭市蘭陽大橋下，以每顆
      350元之價格，販賣吳俊螢第二級毒品MDMA1顆。因認被告
      戊○○於前述時、地，亦涉犯毒品危害防制條例第4條第2
      項之販賣第二級毒品MDMA罪嫌等語。
   2、按犯罪事實應依證據認定之，無證據不得認定犯罪事實；
      而不能證明被告犯罪者，即應諭知無罪之判決，刑事訴訟
      法第154條條第2項、第301條第1項分別定有明文。
   3、經查：
    (1)證人吳俊螢於94年5月15日偵查中雖證述：我打000000000
      0這支行動電話與戊○○聯絡，我買過2次。購買毒品時間
      第2次是4月中旬，是凌晨買的，約在宜蘭縣宜蘭市蘭陽大
      橋往宜蘭方向路邊，第2次買1顆，是350元，是戊○○親
      自拿給我的等語（見他字卷第148頁至第149頁）；惟其於
      95年1月17日本院審理中證述：警卷第101頁通訊監察譯文
      是我和「啾啾」戊○○講電話內容，通話後我們有完成購
      買的交易，買幾顆忘記了，約2顆、3顆。此次之後，我沒
      有再向戊○○買過MDMA等語（見本院卷二第18頁至第19頁
      ）。證人吳俊螢於本院已明確證述向被告戊○○購買MDMA
      之次數僅1次，係於94年3月25日11時52分56秒雙方通話後
      ，核與上開通訊監察譯文內容相符，故自不能以證人吳俊
      螢前後不一致之證述，即據認被告戊○○尚於94年4月中
      旬，以相同方式、地點、價格，販賣MDMA1顆予證人吳俊
      螢甚明。
    (2)此外，復查無其他積極證據足以證明被告戊○○有此部分
      犯行，惟檢察官認此部分之行為與被告戊○○前揭販賣第
      二級毒品論罪科刑部分，有連續犯之裁判上一罪之關係，
      爰不另為無罪之諭知，併此敘明。
貳、論罪科刑之理由：
一、按MDMA、K他命分屬毒品危害防制條例第2條第2項第2款、第
    3款所定之第二級、第三級毒品。故被告丁○○、戊○○、
    己○○所為犯罪事實一部分，係犯毒品危害防制條例第4條
    第3項之販賣第三級毒品罪。被告戊○○所為犯罪事實二部
    分，係犯毒品危害防制條例第4條第2項之販賣第二級毒品罪
    。
二、被告3人持有第三級毒品K他命、被告戊○○持有第二級毒品
    MDMA之低度行為，均為販賣第二級、第三級毒品之高度行為
    所吸收，不另論處。
三、被告3人間，就販賣第三級毒品罪，具有犯意聯絡及行為分
    擔，為共同正犯。
四、被告3人先後多次販賣第三級毒品之犯行，時間緊接，犯罪
    構成要件相同，顯係基於概括犯意反覆為之，應依連續犯規
    定以一罪論，並加重其刑。
五、被告戊○○所犯販賣第二級、第三級毒品罪間，犯意各別，
    行為互殊，應予分論併罰。
六、被告戊○○固有販賣MDMA之行為，然其販賣MDMA對象僅1人
    ，販賣所得為1,000元；而被告3人雖有販賣K他命之行為，
    惟被告3人販賣K他命對象僅5人，販賣價格為1,000元至1,20
    0元，販賣所得僅13,300元，渠等分別販賣MDMA、K他命數量
    非鉅，所生危害有限，犯罪情節尚非極為重大，若不論販賣
    之對象、數量多寡，處以毒品危害防制條例第4條第2項、第
    3項之法定刑無期徒刑或7年以上有期徒刑、5年以上有期徒
    刑，依本件實際犯罪之情狀而言，尚屬過苛，顯屬情輕法重
    ，有傷一般國民對於法律之情感，故綜合前述各情，認被告
    戊○○所犯販賣第二級毒品罪、被告3人所犯共同販賣第三
    級毒品罪，情狀尚堪憫恕，應依刑法第59條規定，酌量減輕
    其刑。
七、審酌被告丁○○、戊○○無犯罪前科；被告己○○則有賭博
    之犯罪前科，此有台灣高等法院被告前案紀錄表3份在卷可
    參，素行均稱良好，惟渠等年輕力壯，四肢健全，竟不思循
    正途賺取金錢，反意圖牟取暴利，販賣毒品予他人，戕害國
    人健康，及考量被告3人於犯罪後均坦承部分犯行，態度尚
    稱良好等一切情狀，分別量處如主文所示之刑，被告戊○○
    部分並定其應執行之刑。
八、扣案之第二級毒品MDMA1包（驗餘淨重0.1808公克）、第三
    級毒品K他命56瓶（合計驗餘淨重34.0886公克），應依毒品
    危害防制條例第18條第1項前段規定，諭知沒收銷燬。又上
    開MDMA包裝袋1個、K他命塑膠瓶56個，有防止毒品裸露、逸
    出及潮濕之功用，並便於攜帶；而扣案之行動電話廠牌INNO
    STREAM型（門號0000000000號）1支、帳冊3本、電子秤1台
    、K他命添加劑3包，為被告丁○○所有；扣案之行動電話廠
    牌MOTOROLA型（門號0000000000號）1支，為被告戊○○所
    有；扣案之行動電話廠牌DBTET型（門號0000000000號）1支
    、BENQ型（門號0000000000號）1支、夾鏈袋89個、研磨器1
    組為被告己○○所有，除上開行動電話廠牌BENQ型（門號00
    00000000號）1支，尚供被告戊○○販賣第二級毒品MDMA使
    用外，其餘均為供販賣第三級毒品K他命使用之物，此業經
    被告3人分別於偵查、本院審理中供述明確，並有通譯監察
    譯文1份在卷可參（見警卷14頁、第77頁至第78頁、第92頁
    ），應依毒品危害防制條例第19條第1項規定宣告沒收。再
    被告戊○○販賣第二級毒品MDMA所得之財物1,000元；被告3
    人販賣第三級毒品K他命所得之財物13,300元，均應依毒品
    危害防制條例第19條第1項規定沒收，如全部或一部不能沒
    收時，以其財產抵償之。
九、至於扣案之行動電話BENQ型（門號0000000000號）；行動電
    話廠牌OKWAP型（門號0000000000號）、成功郵局儲金簿1本
    、現金90,000元，雖分別為被告丁○○、己○○所有，然上
    開扣案物品，並無積極證據足以證明係供被告3人犯上開論
    罪科刑部分犯罪所用之物或所得之物，爰不宣告沒收，附此
    敘明。
參、適用之法律：
一、程序法方面：刑事訴訟法第299條第1項前段。
二、實體法方面：毒品危害防制條例第4條第2項、第3項、第18
    條第1項前段、第19條第1項，刑法第11條、第28條、第56條
    、第51條第5款、第59條。
本案經檢察官吳宇青到庭執行職務。
中    華    民    國    95    年    2     月    7     日
                  刑事第二庭     審判長法  官  林明山
                                       法  官  劉家祥
                                       法  官  蘇錦秀
以上正本證明與原本無異。
如不服本判決應收受本判決後10日內向本院提出上訴書狀，其未
敘述上訴理由者，並得於提起上訴後10日內向本院補提理由書狀
 (均須按他造當事人之人數附繕本)「切勿逕送上級法院」。
                                       書記官  陳蒼仁
中    華    民    國    95    年    2     月    8     日
附表：
┌──┬────┬─────────────────────────────┬────┐
│編號│交易對象│ 交易時間、地點、方式、數量、價格（新台幣）               │販賣所得│
├──┼────┼─────────────────────────────┼────┤
│ 1  │湯惟捷  │(1)於94年2月間某日，湯惟捷持用行動電話門號0000000000號，撥 │2,200元 │
│    │        │  打戊○○所有之行動電話門號0000000000號，約定以1,000元之 │        │
│    │        │  價格，購買K他命1瓶，交付地點在宜蘭市「U2PUB」，聯絡完畢 │        │
│    │        │  後，戊○○即聯絡被告丁○○，由丁○○於同日至宜蘭市「    │        │
│    │        │  U2PUB」售予湯惟捷K他命1瓶，並收取價金1,000元（起訴書誤載│        │
│    │        │  為1,200元）。                                           │        │
│    │        │(2)於94年4月14日22時43分42秒，湯惟捷以行動電話門號000000000│        │
│    │        │  0號，撥打戊○○、己○○共同持用之行動電話門號0000000000 │        │
│    │        │  號，與戊○○約定以1,200元之價格，購買K他命1瓶，交付地點 │        │
│    │        │  在宜蘭市「U2PUB」，聯絡完畢後，戊○○即聯絡丁○○，由喻 │        │
│    │        │  和申於同日22時許至宜蘭市「U2PUB」售予湯惟捷K他命1瓶，並 │        │
│    │        │  收取價金1,200元。                                       │        │
├──┼────┼─────────────────────────────┼────┤
│ 2  │丙○○  │(1)於94年3月27日1時52分，丙○○以行動電話門號0000000000號，│2,000元 │
│    │        │  與戊○○、己○○共同持用之行動電話門號0000000000號，和喻│        │
│    │        │  婍霖聯絡購買K他命事宜，戊○○隨即持丁○○所提供之K他命，│        │
│    │        │  至宜蘭縣羅東鎮○○○路130號丙○○開設之檳榔攤，以每瓶1, │        │
│    │        │  000元之價格，售予丙○○K他命1瓶。                       │        │
│    │        │(2)於94年4月14日2時41分，丙○○以行動電話門號0000000000號，│        │
│    │        │  撥打戊○○所有之行動電話門號0000000000號聯絡購買K他命事 │        │
│    │        │  宜，戊○○隨即持丁○○所提供之K他命至上開檳榔攤，以每瓶 │        │
│    │        │  1,000元價格，售予丙○○K他命1瓶。                       │        │
├──┼────┼─────────────────────────────┼────┤
│ 3  │乙○○  │(1)自93年12月間至94年4月23日22時許，乙○○以行動電話門號092│7,000元 │
│    │        │  0000000號，或與己○○所有之行動電話門號0000000000號，或 │        │
│    │        │  與戊○○所有之行動電話門號0000000000號，聯絡購買K他命之 │        │
│    │        │  事宜，再由戊○○持丁○○所提供之K他命，連續至宜蘭縣羅東 │        │
│    │        │  鎮「重量PUB」、宜蘭縣宜蘭市「6KPUB」，以每瓶1,000元之價 │        │
│    │        │  格，售予乙○○4次K他命各1瓶。                           │        │
│    │        │(2)於上開期間，乙○○與戊○○、己○○共同出遊3次，乙○○各 │        │
│    │        │  交付戊○○1,000元購買K他命，再由戊○○自丁○○處取得K他 │        │
│    │        │  命後，至宜蘭縣羅東鎮「重量PUB」，售予證人乙○○各1瓶。  │        │
├──┼────┼─────────────────────────────┼────┤
│ 4  │庚○○  │於94年3月29日22時25分51秒、22時36分15秒，己○○以所有之行 │1,100元 │
│    │        │動電話門號0000000000號，與庚○○持用之行動電話門號00000000│        │
│    │        │34號，聯絡販賣K他命事宜，嗣於同日22時許，己○○持丁○○所 │        │
│    │        │提供之K他命，至宜蘭縣宜蘭市「6KPUB」樓下，以每瓶1,100元價 │        │
│    │        │格，售予庚○○K他命1瓶。                                  │        │
├──┼────┼─────────────────────────────┼────┤
│ 5  │甲○○  │於94年3月間，甲○○以行動電話門號0000000000號，撥打己○○ │1,000元 │
│    │        │所有之行動電話門號0000000000號，聯絡購買K他命事宜，嗣由楊 │        │
│    │        │秋江持丁○○所提供之K他命，至某舞廳外面，以每瓶1,000元之價│        │
│    │        │格，售予甲○○K他命1瓶。                                  │        │
├──┴────┼─────────────────────────────┴────┤
│販賣總所得    │ 13,300元                                                           │
└───────┴──────────────────────────────────┘
附錄本案論罪科刑法條：
★毒品危害防制條例第4條第2項、第3項：
製造、運輸、販賣第二級毒品者，處無期徒刑或7年以上有期
徒刑，得併科新臺幣7,000,000元以下罰金。
製造、運輸、販賣第三級毒品者，處5年以上有期徒刑，得併
科新臺幣5,000,000元以下罰金。


司法院資訊處製作；財團法人民間司法改革基金會備份。
